Inventaris van het archief van het Nederlandse Consulaat(-Generaal) te Beiroet (Libanon), 1853-1910
Nationaal Archief, Den Haag
Consulaat-Generaal Beiroet (Libanon)
Consulaat(-Generaal) Beiroet
1853-1910
Z26011
3.21 meter; 429 inventarisnummers.
Normale geschreven, getypte en gedrukte documenten, geen bijzondere handschriften.
Nationaal Archief, Den Haag
Nederlands Consulaat(-Generaal) te Beiroet (Libanon)
Het archief van het Nederlands Consulaat(-Generaal) te Beiroet bevat instructies, correspondentie met onder meer het Ministerie van Buitenlandse Zaken, de Turkse bestuurders van Syrië en Libanon, en diverse vice-consulaten in het Midden-Oosten: Aleppo, Damascus, Alexandrette, Tripoli, Jeruzalem en Jaffa. Daarnaast zijn er stukken in verband met de dienstverlening aan Nederlandse burgers en met de handelsbetrekkingen in het Midden-Oosten.
Archiefvorming
Geschiedenis van de archiefvormer
De diplomatieke betrekkingen tussen Nederland en Turkije dateren van 1612. Bij het in dat jaar gesloten "capitulatieverdrag" tussen de Sultan en de Republiek kregen de Staten-Generaal het recht consuls in de voornaamste havens van Turkije te benoemen.
Gedurende de gehele 17de en 18de eeuw was er dan ook een Hollandse consul voor Aleppo, Cyprus, St. Jean d'Acre en de andere aan de kust van Syrië gelegen delen. Naast deze consul waren er vice-consuls. Zo was Richard Usgate van 1745-1763 Hollands vice-consul voor Acre, Beyruth en Saida. In 1828 kreeg Beyruth een eigen vice-consul.
Beyruth werd als doorvoerhaven voor Libanon en Syrië een steeds belangrijker handelscentrum. Dit had tot gevolg, dat het Nederlandse consulaat voor Syrië te Aleppo in 1856 werd overgebracht naar Beyruth.
Beyruth werd het middelpunt van de dienst van alle Nederlandse vice-consulaten en consulaire agentschappen in geheel Syrië en Palestina; de vice-consuls te Damascus, Aleppo en Jaffa en de consulaire agenten te Saida, Sour, Caiffa en Acre waren ondergeschikt aan de consul te Beyruth.
Bij K.B. van 16 januari 1869 nr. 9 werd het consulaat verheven tot consulaat-generaal.
Terwille van een intensievere bevordering van de belangen van de Nederlandse handel en nijverheid in de Levant drong de Nederlandse gezant te Constantinopel in 1906 aan op aanstelling van een beroepsambtenaar te Beyruth; de koopmanconsul, bij de Turkse autoriteiten weinig in aanzien, was niet langer meer de persoon om de Nederlandse handelsbelangen te bevorderen en om de rechtsmacht naar behoren uit te oefenen Ook de "Commissie voor Handelspolitiek" en de Kamers van Koophandel in Nederland achtten de vestiging van een beroepsconsulaat wenselijk, gezien de uitbreiding van de handel door de aanleg van de Bagdad-spoorweg.
In 1909 werd de eerste bezoldigde consul-generaal voor Beyruth benoemd.
Het district van het beroepsconsulaat-generaal te Beyruth omvatte Syrië (Palestina inbegrepen), Mesopotamië en Cyprus. Tot het ressort van het consulaat-generaal behoorden Syrië en Mesopotamië.
In Mesopotamië waren nog geen Nederlandse posten.
De te Aleppo residerende consul voor Tripoli (Syrië) Moïse de Picciotto benoemde in februari 1828 Pierre Laurella tot vice-consul der Nederlanden te Beyruth'). Het gezantschap te Constantinopel verlangde eerst, dat de nieuw benoemde zich tevreden zou stellen met de titel consulair agent, doch zag, gezien het louter formele karakter van de kwestie, tenslotte van dit verlangen af.
Na Laurella's overlijden in 1841 benoemde de consul der Nederlanden voor Tripoli in 1844 Samuel de Picciotto tot vice-consul te Beyruth, een keuze, die wederom door een ferman van de Sublieme Porte en door de Nederlandse gezant te Constantinopel werd bekrachtigd").
Op voordracht van de Nederlandse consul te Aleppo volgde in maart 1853 de benoeming van Georges Corpi, koopman te Beyruth tot vice-consul; Corpi vervulde deze functie tot 1856, het jaar waarin het Nederlandse consulaat te Aleppo, dat onder leiding stond van Willem Esaïe Fercken, na koninklijke goedkeuring werd overgebracht naar Beyruth. Sedert 1860 werden de Nederlandse belangen waargenomen door de consul van Pruisen, daar Fercken, die in financiële moeilijkheden was geraakt, zijn consulaire werkzaamheden niet meer verrichtte. Bij K.B. van 6 oktober 1864 nr. 40 werd Fercken eervol ontslag verleend en werd hij opgevolgd door George Pfaeffinger. Deze vertrok in 1868 naar Triëst.
Antoine Joseph Sayur, die als handelaar te Beyruth een eervolle positie innam, volgde hem bij K.B. van 8 juli 1868 nr. 58 eers als consul en bij K.B. van 16 januari 1869 nr. 9 als consul-generaal op.
Na Sayurs overlijden in 1885 werd diens zwager, Fritz Wehner, eigenaar van handelshuizen, bij K.B. van 3 februari 1886 nr. 6 benoemd tot consul-generaal. Wehner overleed in januari 1888. De Nederlandse gezant te Constantinopel droeg de tijdelijke waarneming toen op aan Jean Hummel, de directeur van het handelshuis Wehner te Beyruth. Bij K.B. van 22 juni 1890 nr. 30 volgde Hummels benoeming tot consul, bij K.B. van 10 augustus 1901 nr. 66 die tot consul-generaal. Hummel werd in 1906 uit zijn functie ontheven als gevolg van het faillissement van zijn drogman, waarbij hij persoonlijk was betrokken.
De waarneming van het consulaat-generaal te Beyruth werd aan de Italiaanse consul-generaal toevertrouwd. Deze waarneming werd in 1909 beeindigd door de benoeming van Albert Paul Herman Hotz tot de eerste bezoldigde consul-generaal der Nederlanden te Beyruth bij K.B. van 22 februari 1909 nr. 75.
In de voornaamste havensteden van Syrië werden de Nederlandse scheepvaartbelangen waargenomen door vice-consuls of consulaire agenten, allen onder leiding van de te Aleppo residerende consul voor Tripoli (Syrië).
Het consulaat te Aleppo werd tot 1826 waargenomen door de oudconsul J. van Maseyk, die bij de inlijving van Nederland in Napoleons Imperium in 1810 was ontslagen en bij K.B. van 7 november 1815 nr. 51 was gepensionneerd. Na het overlijden van Maseyk in de eerste helft van april 1826 werd bij K.B. van 30 juni 1827 nr. 115 Daniël de Picciotto tot consul te Aleppo benoemd. Deze stierf 17 juli 1852. Zijn broer, Moïse de Picciotto, consul van Tripoli in Syrië wenste beide consulaten te verenigen. Nadat het plotselinge overlijden van Moïse de Picciotto een eind had gemaakt aan de opvolgingsmoeilijkheden, werd als opvolger voorgesteld Vincent Marcopoli, die bij K.B. van 31 augustus 1852 nr. 44 tot consul te Aleppo werd benoemd. Na Marcopoli's overlijden in augustus 1855 kwam de leiding van het consulaat bij K.B. van 23 augustus 1855 nr. 85 aan Willem Esaïe Fercken en nadat in 1856 het consulaat naar Beyruth was overgeplaatst, bleef er te Aleppo een vice-consulaat.
Moïse de Picciotto, een neef van eerdergenoemde Daniël de Picciotto, werd in 1857 als vice-consul aangesteld. In 1882 kreeg deze de Picciotto de persoonlijke titel van consul der Nederlanden te Aleppo. Na zijn dood in 1894 beschikte de consul te Beyruth afwijzend op het verzoek van Moïse Daniël de Picciotto zijn vader te Aleppo op te volgen.
Albert Poche werd in maart 1895 als vice-consul te Aleppo aangesteld.
In januari 1854 kreeg Vincent Marcopoli, toen consul te Aleppo de toestemming tot aanstelling van consulaire agenten voor Saida, Sour, Caiffa, Tripoli en Alexandrette. In januari 1855 werd George Catziflis, die de titel reeds eerder bij het overlijden van zijn vader had overgenomen, officieel als vice-consul te Tripoli aangesteld.
Bij Kabinetsbrief van 23 december 1856 nr. 57 werd de consul te Beyruth, Willem Esaïe Fercken, gemachtigd de volgende person aan te stellen tot vice-consuls: A. Coutzi te Damascus, M. de Picciotto te Aleppo en M.A. Conte te Jaffa; tot consulair agent: A. Klat te Saida, J. Hallage te Sour en A. Leon te Caiffa en Acre.
In 1890 werd te Jerusalem, waar geen Nederlandse vertegenwoordiging was, Dr. Isaac Gregory d'Arbela als vice-consul der Nederlanden aangesteld.
De ressorten van de vice-consulaten te Aleppo, Alexandrette, Caiffa, St. Jean d'Acre, Damascus, Jaffa, Jerusalem, Lattaquia en Tripoli werden bij beschikking van de Minister van Buitenlandse Zaken dd. 31 december 1906 vastgesteld resp. voor het vilayet
vilayet = Turkse provincie.
Aleppo, de stad Alexandrette, het sandjak
sandjak = Turkse provincie van de tweede rang
Acre, het vilayet Syrië, de stad Jaffa, het sandjak Jerusalem, het sandjak Lattaquia en het sandjak Tripoli.
Geschiedenis van het archiefbeheer
Het consulaatsarchief van Beyruth over het tijdvak 1853-1947 werd in april 1961 naar het Ministerie van Buitenlandse Zaken overgebracht.
Het archief van vóór 1853 is onvindbaar; uit een brief van de vice-consul te Beyruth dd. 24 juli 1856 aan de consul te Aleppo blijkt, dat zijn voorganger hem niets had nagelaten.
In de jaren 1853-1885 borg men de correspondentie chronologisch in omslagen per jaar of half jaar op. Daarna gebruikte men een rubrieken-systeem, waarbij de correspondentie per jaar werd opgesplitst op correspondent of onderwerp.
Het rubrieken-systeem was aldus ingedeeld:
A - correspondentie met het gezantschap Constantinopel
B - correspondentie met het Ministerie van Buitenlandse Zaken den Haag
C - correspondentie met het vice-consulaat Aleppo
D - correspondentie met het vice-consulaat Damascus
E - correspondentie met het vice-consulaat Alexandrette
F - correspondentie met het vice-consulaat Lattaquia
G - correspondentie met het vice-consulaat Tripoli
H - correspondentie met het vice-consulaat Saida
I - correspondentie met het vice-consulaat Jerusalem
J - correspondentie met het vice-consulaat Caiffa (Haifa)
K - correspondentie met het Turkse gouvernement van Syrië en Beirout
L - correspondentie met het Corps Consulair en Nederlandse Vertegenwoordigingen in het buitenland.
M - correspondentie met het Turkse gouvernement van Libanon
N - correspondentie met het Nederlandse en niet-Nederlandse onderdanen
O - correspondentie betreffende acten en documenten
P - correspondentie betreffende scheepvaartaangelegenheden
R - correspondentie betreffende handelsaangelegenheden
S - correspondentie betreffende drukwerk
U - correspondentie betreffende circulaires
V - correspondentie betreffende Wet van 12 december 1892 op het Nederlanderschap
Z - correspondentie betreffende paspoorten
Naast deze rubrieken kwamen ook dossiers voor.
Na verloop van tijd werden bis-hoofdletters in gebruik genomen; na 1909 werd het systeem door weglating van de bis-hoofdletters weer enigszins gewijzigd. De kleine letters, die aan de hoofdletters werden toegevoegd, gaven de jaren aan (Aa, Ab etc.)
In december 1983 zijn stukken, afkomstig van het consulaat Beirout, en terechtgekomen bij het Algemeen Rijksarchief, uit de jaren 1873-1897 en 1903, waarvan het bestaan bij de inventarisering niet bekend was, ingevoegd in inventarisnummer 408 (Affaire Merkus).
Overbrenging van een overheidsarchief
Inhoud en structuur van het archief
2.05
Selectie en vernietiging
Tijdens de inventarisatie werd een gedeelte van het archief vernietigd aan de hand van de vernietigingslijst, vastgesteld bij beschikking van de Minister van Buitenlandse Zaken van 19 april 1960 nr. APA-25691 en van de Staatssecretaris van Onderwijs, Kunsten en Wetenschappen van 5 april 1960 nr. 69502.
Ordening van het archief
De archivalia van de posten Aleppo, Damascus, Jaffa, Jerusalem Lattaquia, Saida en Sour bleken bij het archief van het consulaat (- generaal) te Beyruth te zijn gedeponeerd.
Tijdens de inventarisatie zijn de gedeponeerde archivalia van deze vice-consulaten, die zich tussen de papieren van het consulaat (- generaal) bevonden, uitgesplitst en afzonderlijk in de inventaris vermeld.
Zoals uit de inventaris zal blijken, is, ter verkrijging van een beter overzicht, van de jaarsgewijze rangschikking der rubrieken afgeweken.
De losse stukken, die voorheen deel hebben uitgemaakt van de rubrieken, zijn weer tot de rubrieken teruggebracht.
Aanwijzingen voor de gebruiker
Openbaarheidsbeperkingen
Volledig openbaar.
Materiële beperkingen
Aanvraaginstructie
Openbare archiefstukken kunnen online worden aangevraagd en gereserveerd. U kunt dit ook via de terminals in de studiezaal van het Nationaal Archief doen. Om te kunnen reserveren dient u de volgende stappen te volgen:
U maakt een profiel aan op www.gahetna.nl, en logt vervolgens in
Via de archiefinventaris (alleen de beschrijvingen met rode nummers) selecteert u het gewenste archiefstuk door op de knop 'Reserveren' te klikken
In het volgende scherm geeft u aan op welke dag u het archiefstuk wilt inzien
Indien u zich bevindt in de studiezaal en een tafelnummer heeft ontvangen kunt u dit nummer vermelden. Als u geen tafelnummer heeft kunt u tafelnummer 777 laten staan
Vervolgens bevestigt u uw reservering door deze te versturen.
Verwant materiaal
Beschikbaarheid van kopieën
Beschrijving van de series en archiefbestanddelen
- Consulaat(-generaal) te Beiroet, I.
  - Algemeen, A.
    - Circulaires, instructies en richtlijnen (geschreven en gedrukt)., 1862-1890; 1; 1 omslag
    - Ingekomen brieven., 1853-1860; 2-9; 8 omslagen
      - 1853, 2
      - 1854, 3
      - 1855, 4
      - 1856, 5
      - 1857, 6
      - 1858, 7
      - 1859, 8
      - 1860, 9
    - Ingekomen brieven en minuten van uitgaande brieven., 1861-1885; 10-48; 39 omslagen
      - 1861, 10
      - 1862, 11
      - 1863, 12
      - 1864, 13
      - 1865, 14
      - 1866, 15
      - 1867 januari-juni, 16
      - 1867 juli-december, 17
      - 1868, 18
      - 1869, 19
      - 1870, 20
      - 1871 januari-juni, 21
      - 1871 juli-december, 22
      - 1872 januari-juni, 23
      - 1872 juli-december, 24
      - 1873 januari-juni, 25
      - 1873 juli-december, 26
      - 1874 januari-juni, 27
      - 1874 juli-december, 28
      - 1875 januari-juni, 29
      - 1875 juli-december, 30
      - 1876 januari-juni, 31
      - 1876 juli-december, 32
      - 1877 januari-juni, 33
      - 1877 juli-december, 34
      - 1878 januari-juni, 35
      - 1878 juli-december, 36
      - 1879 januari-juni, 37
      - 1879 juli-december, 38
      - 1880, 39
      - 1881, 40
      - 1882 januari-juni, 41
      - 1882 juli-december, 42
      - 1883 januari-juni, 43
      - 1883 juli-december, 44
      - 1884 januari-juni, 45
      - 1884 juli-december, 46
      - 1885 januari-juni, 47
      - 1885 juli-december, 48
    - Correspondentie met het Ministerie van Buitenlandse Zaken te Den Haag., 1866-1910; 49-68; 20 omslagen
      - 1886, 49
      - 1887, 50
      - 1889, 51
      - 1892, 52
      - 1893, 53
      - 1894, 54
      - 1895, 55
      - 1896, 56
      - 1897, 57
      - 1898, 58
      - 1899, 59
      - 1900, 60
      - 1901, 61
      - 1903, 62
      - 1904, 63
      - 1905, 64
      - 1906, 65
      - 1907, 66
      - 1909, 67
      - 1910, 68
    - Correspondentie met het Nederlandse Gezantschap te Constantinopel., 1886-1910; 69-93; 25 omslagen
      - 1886, 69
      - 1887, 70
      - 1888, 71
      - 1889, 72
      - 1890, 73
      - 1891, 74
      - 1892, 75
      - 1893, 76
      - 1894, 77
      - 1895, 78
      - 1896, 79
      - 1897, 80
      - 1898, 81
      - 1899, 82
      - 1900, 83
      - 1901, 84
      - 1902, 85
      - 1903, 86
      - 1904, 87
      - 1905, 88
      - 1906, 89
      - 1907, 90
      - 1908, 91
      - 1909, 92
      - 1910, 93
    - Correspondentie met het Turkse gouvernement van Syrië en Beyruth., 1886-1910; 94-118; 25 omslag
      - 1886, 94
      - 1887, 95
      - 1888, 96
      - 1889, 97
      - 1890, 98
      - 1891, 99
      - 1892, 100
      - 1893, 101
      - 1894, 102
      - 1895, 103
      - 1896, 104
      - 1897, 105
      - 1898, 106
      - 1899, 107
      - 1900, 108
      - 1901, 109
      - 1902, 110
      - 1903, 111
      - 1904, 112
      - 1905, 113
      - 1906, 114
      - 1907, 115
      - 1908, 116
      - 1909, 117
      - 1910, 118
    - Correspondentie met het Turkse gouvernement van Libanon., 1886-1909; 119-136; 18 omslagen
      - 1886, 119
      - 1887, 120
      - 1888, 121
      - 1889, 122
      - 1890, 123
      - 1891, 124
      - 1892, 125
      - 1894, 126
      - 1895, 127
      - 1896, 128
      - 1897, 129
      - 1898, 130
      - 1899, 131
      - 1900, 132
      - 1902, 133
      - 1905, 134
      - 1908, 135
      - 1909, 136
    - Correspondentie met het Corps consulair en met de Nederlandse vertegenwoordigingen in het buitenland., 1886-1907; 137-155; 19 omslagen
      - 1886, 137
      - 1887, 138
      - 1888, 139
      - 1889, 140
      - 1890, 141
      - 1891, 142
      - 1892, 143
      - 1893, 144
      - 1894, 145
      - 1895, 146
      - 1896, 147
      - 1897, 148
      - 1898, 149
      - 1899, 150
      - 1900, 151
      - 1902, 152
      - 1903, 153
      - 1905, 154
      - 1907, 155
    - Correspondentie met het Nederlandse Gezantschap te Londen., 1907-1910; 156-157; 2 omslagen
      - 1907, 156
      - 1910, 157
    - Correspondentie met Nederlandse vertegenwoordigingen in het buitenland., 1910; 158; 1 omslag
    - Correspondentie met het Nederlandse vice-consulaat te Aleppo., 1886-1910; 159-183; 25 omslag
      - 1886, 159
      - 1887, 160
      - 1888, 161
      - 1889, 162
      - 1890, 163
      - 1891, 164
      - 1892, 165
      - 1893, 166
      - 1894, 167
      - 1895, 168
      - 1896, 169
      - 1897, 170
      - 1898, 171
      - 1899, 172
      - 1900, 173
      - 1901, 174
      - 1902, 175
      - 1903, 176
      - 1904, 177
      - 1905, 178
      - 1906, 179
      - 1907, 180
      - 1908, 181
      - 1909, 182
      - 1910, 183
    - Correspondentie met het Nederlandse vice-consulaat te Damascus., 1886-1910; 184-208; 25 omslagen
      - 1886, 184
      - 1887, 185
      - 1888, 186
      - 1889, 187
      - 1890, 188
      - 1891, 189
      - 1892, 190
      - 1893, 191
      - 1894, 192
      - 1895, 193
      - 1896, 194
      - 1897, 195
      - 1898, 196
      - 1899, 197
      - 1900, 198
      - 1901, 199
      - 1902, 200
      - 1903, 201
      - 1904, 202
      - 1905, 203
      - 1906, 204
      - 1907, 205
      - 1908, 206
      - 1909, 207
      - 1910, 208
    - Correspondentie met het Nederlandse vice-consulaat te Alexandrette., 1886-1910; 209-233; 25 omslagen
      - 1886, 209
      - 1887, 210
      - 1888, 211
      - 1889, 212
      - 1890, 213
      - 1891, 214
      - 1892, 215
      - 1893, 216
      - 1894, 217
      - 1895, 218
      - 1896, 219
      - 1897, 220
      - 1898, 221
      - 1899, 222
      - 1900, 223
      - 1901, 224
      - 1902, 225
      - 1903, 226
      - 1904, 227
      - 1905, 228
      - 1906, 229
      - 1907, 230
      - 1908, 231
      - 1909, 232
      - 1910, 233
    - Correspondentie met het Nederlandse vice-consulaat te Lattaquia., 1886-1910; 234-257; 24 omslagen
      - 1886, 234
      - 1887, 235
      - 1888, 236
      - 1889, 237
      - 1890, 238
      - 1891, 239
      - 1892, 240
      - 1893, 241
      - 1894, 242
      - 1895, 243
      - 1896, 244
      - 1897, 245
      - 1898, 246
      - 1899, 247
      - 1900, 248
      - 1901, 249
      - 1902, 250
      - 1903, 251
      - 1904, 252
      - 1905, 253
      - 1906, 254
      - 1908, 255
      - 1909, 256
      - 1910, 257
    - Correspondentie met het Nederlandse vice-consulaat te Tripoli., 1886-1910; 258-279; 22 omslagen
      - 1886, 258
      - 1887, 259
      - 1888, 260
      - 1889, 261
      - 1890, 262
      - 1891, 263
      - 1892, 264
      - 1893, 265
      - 1894, 266
      - 1895, 267
      - 1896, 268
      - 1897, 269
      - 1898, 270
      - 1900, 271
      - 1901, 272
      - 1902, 273
      - 1903, 274
      - 1904, 275
      - 1905, 276
      - 1906, 277
      - 1909, 278
      - 1910, 279
    - Correspondentie met het Nederlandse vice-consulaat te Saida., 1886-1907; 280-299; 20 omslagen
      - 1886, 280
      - 1887, 281
      - 1888, 282
      - 1889, 283
      - 1890, 284
      - 1891, 285
      - 1892, 286
      - 1893, 287
      - 1894, 288
      - 1895, 289
      - 1897, 290
      - 1898, 291
      - 1899, 292
      - 1900, 293
      - 1901, 294
      - 1902, 295
      - 1904, 296
      - 1905, 297
      - 1906, 298
      - 1907, 299
    - Correspondentie met het Nederlandse vice-consulaat te Jerusalem., 1891-1910; 300-312; 13 omslagen
      - 1891, 300
      - 1899, 301
      - 1900, 302
      - 1901, 303
      - 1902, 304
      - 1903, 305
      - 1904, 306
      - 1905, 307
      - 1906, 308
      - 1907, 309
      - 1908, 310
      - 1909, 311
      - 1910, 312
    - Correspondentie met het Nederlandse vice-consulaat te Jaffa., 1899-1910; 313-324; 12 omslagen
      - 1899, 313
      - 1900, 314
      - 1901, 315
      - 1902, 316
      - 1903, 317
      - 1904, 318
      - 1905, 319
      - 1906, 320
      - 1907, 321
      - 1908, 322
      - 1909, 323
      - 1910, 324
    - Correspondentie met het Nederlandse vice-consulaat te Caiffa., 1886-1910; 325-345; 21 omslagen
      - 1886, 325
      - 1887, 326
      - 1888, 327
      - 1889, 328
      - 1890, 329
      - 1891, 330
      - 1892, 331
      - 1893, 332
      - 1894, 333
      - 1895, 334
      - 1896, 335
      - 1897, 336
      - 1898, 337
      - 1899, 338
      - 1900, 339
      - 1901, 340
      - 1902, 341
      - 1903, 342
      - 1904, 343
      - 1909, 344
      - 1910, 345
    - Correspondentie met het Nederlandse vice-consulaat te Larnaca., 1907-1910; 346-347; 2 omslagen
      - 1907, 346
      - 1910, 347
    - Correspondentie met Nederlandse en niet-Nederlandse onderdanen., 1886-1907; 348-365; 18 omslagen
      - 1886, 348
      - 1887, 349
      - 1889, 350
      - 1890, 351
      - 1891, 352
      - 1892, 353
      - 1893, 354
      - 1894, 355
      - 1895, 356
      - 1896, 357
      - 1897, 358
      - 1898, 359
      - 1900, 360
      - 1901, 361
      - 1902, 362
      - 1905, 363
      - 1906, 364
      - 1907, 365
    - Agenda's van ingekomen en uitgaande brieven., 1892-1915; 366-367B; 3 delen
      - 1892-1899, 366
      - 1900-1909, 367A
      - 1910-1915, 367B
    - "Protocole de la chancellerie hollandaise; arrivages de navires hollandais", acten, scheepsverklaringen en manifesten van in- en uitklaring., 1853-1868; 368; 1 deel
    - "Registre des légalisations, décrets, sentences, procès verbaux", acten, beschikkingen, vonnissen en legalisaties., 1869-1894; 369; 1 deel
    - "Actes et documents", processenverbaal, volmachten, bevelschriften, etc., 1886-1892; 370-373; 4 omslagen
      - 1886, 370
      - 1890, 371
      - 1891, 372
      - 1892, 373
  - Bijzonder, B.
    - Processen-verbaal van de zittingen van het "Comité hollandais" (comité, belast met de Nederlandse steunverlening aan hulpbehoevende Christenen in Syrië)., 1861; 374; 1 omslag
    - Processen-verbaal van de zittingen van de "Commission mixte turco-hollandaise"(commissie, belast met de vaststelling van vergoedingen aan in Syrië woonachtige Nederlandse onderdanen)., 1861-1863; 375; 1 omslag
    - Circulaires betreffende scheepvaart-aangelegenheden, berichten aan zeevarenden en mededelingen inzake scheepslijsten., 1890-1910; 376-380; 5 omslagen
      - 1890, 376
      - 1891, 377
      - 1892, 378
      - 1902, 379
      - 1910, 380
    - Circulaires diversen (gedrukt en geschreven)., 1892-1910; 381-393; 13 omslagen
      - 1892, 381
      - 1893, 382
      - 1898, 383
      - 1899, 384
      - 1902, 385
      - 1903, 386
      - 1904, 387
      - 1905, 388
      - 1906, 389
      - 1907, 390
      - 1908, 391
      - 1909, 392
      - 1910, 393
    - Correspondentie betreffende handelsaangelegenheden., 1886-1910; 394-400; 7 omslagen
      - 1886, 394
      - 1892, 395
      - 1901, 396
      - 1904, 397
      - 1905, 398
      - 1909, 399
      - 1910, 400
    - Correspondentie betreffende het vlootbezoek van Hr.Ms. Pantserdekschip "Friesland" aan Beyruth., 1909; 401; 1 dossier
    - Correspondentie betreffende de uitvoering van de wet van 12 december 1892 op het Nederlanderschap en ingezetenschap., 1893; 402; 1 dossier
    - Stukken betreffende het proces P. Santi contra de familie Catafago over de nalatenschap van M. Mazzinghi-geb. Catafago., 1858-1865; 403-405; 3 dossiers
      - 1858-1860, 403